臺灣臺中地方法院民事裁定
111年度事聲字第21號
異  議  人  張雪華  
相  對  人  尤宏仁  
上列當事人間聲請確定訴訟費用額事件，異議人對於本院司法事
務官於民國111年2月16日所為111年度司聲字第58號裁定提出異
議，本院裁定如下：
    主    文
異議駁回。
    理    由
一、按當事人對於司法事務官處理事件所為之終局處分，得於處
    分送達後10日之不變期間內，以書狀向司法事務官提出異議
    ；司法事務官認前項異議有理由時，應另為適當之處分；認
    異議為無理由者，應送請法院裁定之；法院認該異議為有理
    由時，應為適當之裁定，認異議為無理由者，應以裁定駁回
    之，民事訴訟法第240 條之4 第1 至3 項分別定有明文。經
    查，異議人就本院司法事務官於民國111年2月16日所為111
    年度司聲字第58號確定訴訟費用額事件之裁定，於收受該裁
    定送達後10日內具狀聲明異議，司法事務官認其異議無理由
    而送請本院裁定，經核與上開規定相合，先予敘明。
二、異議意旨略以：異議人已取得相對人真實照片之新證據，證
    明相對人非當時與異議人發生車禍之當事人，亦不是出席南
    屯區調解委員會詐稱因本案受傷之當事人，並提出相對人之
    照片數紙。本件顯是詐欺案件，異議人已於111年1月27日遞
    呈民事上訴再審之訴狀，本件訴訟費用應暫緩裁定，為此提
    起本件抗告，請求廢棄原裁定。
三、按法院未於訴訟費用之裁判確定其費用額者，第一審受訴法
    院於該裁判有執行力後，應依聲請並得依職權以裁定確定之
    。依此裁定所確定之訴訟費用額，應於裁定送達之翌日起，
    加給按法定利率計算之利息。民事訴訟法第91條第1 項、第
    3項分別定有明文。又按再審程序之訴目的，固在變更已確
    定之裁判，但原確定裁判之效力，並非一經提起再審之訴或
    聲請再審即受影響，必俟再審裁判廢棄原確定裁判確定後，
    原確定裁判始失其效力，故於再審法院未廢棄或變更已確定
    裁判前，原確定裁判之效力並不受影響（最高法院82年度台
    上字第906號判決要旨參照）。換言之，當事人仍應依原確
    定判決結果負擔訴訟費用。是以，法院於判決確定後，即得
    依聲請為確定訴訟費用裁定，且所確定之訴訟費用額，應受
    原確定判決所命當事人負擔訴訟費用內容拘束，於當事人一
    方就原確定判決提起再審之訴，廢棄或變更原確定判決前，
    均不受影響。
四、經查，兩造間之本案訴訟，業經本院107年度訴字第1006號
    判決確定（下稱原確定判決），而該判決主文第3項諭知「
    訴訟費用由被告（即異議人）負擔百分之37；餘由原告（即
    相對人）負擔 。」。又依民事訴訟法第77條之13規定系爭
    事件訴訟標的之價額為新臺幣（下同）119萬3272元，亦經
    本院司法事務官調卷審查無誤，故系爭事件之一審裁判費為
    1萬2880元，從而異議人應負擔之訴訟費用應為4766元，核
    無違誤。次查，異議人雖稱對原確定判決車禍當事人有所誤
    認，相對人非系爭車禍當事人，異議人已提起再審之訴，亦
    提出陳稱為相對人真實相片數紙及民事上訴再審之訴狀影本
    為憑，聲請訴訟費用應暫緩裁定之云云，惟按上揭最高法院
    判決要旨，異議人仍受原確定判決所命當事人負擔訴訟費用
    內容拘束，於異議人就原確定判決提起再審之訴，廢棄或變
    更原確定判決前，均不受影響。且實體事由亦非本件確定訴
    訟費用額事件所得審究，是異議人上開主張要非可採。原裁
    定計算並確定異議人應負擔之訴訟費用額為4766元，及自裁
    定送達翌日起至清償日止，按週年利率百分之5計算之利息
    ，核無違誤。從而，異議人本件聲明異議為無理由，應予駁
    回。
五、依民事訴訟法第240條之4第3項後段，裁定如主文。 
中　　華　　民　　國　　111 　年　　3 　　月　  23　　日
                  民事第一庭  法  官     曹宗鼎
上正本係照原本作成。
如不服本裁定應於送達後10日內向本院提出抗告狀，並繳納抗告
費新臺幣1,000元。
中　　華　　民　　國　　111 　年　　3 　　月　　24　　日
                              書記官     曾右喬